【裁判字號】    94,訴,486
【裁判日期】    950119
【裁判案由】    違反毒品危害防制條例
【裁判全文】
臺灣嘉義地方法院刑事判決               94年度訴字第486號
公  訴  人  臺灣嘉義地方法院檢察署檢察官
被      告  甲○○
                    （另案在臺灣嘉義監獄嘉義分監執行中）
上列被告因違反毒品危害防制條例案件，經檢察官提起公訴（94
年度毒偵字第1012號）及移送併案審理（94年度毒偵字第1152號
），本院判決如下：
    主  文
甲○○連續施用第一級毒品，處有期徒刑捌月，扣案之海洛因（
淨重零點壹陸公克）沒收銷燬之，外包裝袋壹只（重零點貳壹公
克）沒收。又施用第二級毒品，處有期徒刑參月。應執行有期徒
刑拾月，扣案之海洛因（淨重零點壹陸公克）沒收銷燬之，外包
裝袋壹只（重零點貳壹公克）沒收。
    事  實
一、甲○○前於民國90年間因施用毒品案件，經本院以92年度毒
    聲字第521號裁定送往勒戒處所觀察、勒戒後，認無繼續施
    用毒品傾向，經臺灣嘉義地方法院檢察署檢察官於92年11月
    27日以92年度毒偵緝字第164號為不起訴處分確定。猶不知
    警惕，於前開觀察、勒戒執行完畢釋放後5年內，復基於施
    用第1級毒品海洛因之概括犯意，自94年6月20日起至同年8
    月23日止，在其位於嘉義縣朴子市○○路440巷26號住處多
    次施用第1級毒品海洛因。並另基於施用第2級毒品甲基安非
    他命之犯意，於94年6月26日20時20分回溯96小時內之某時
    ，在不詳處所施用第2級毒品甲基安非他命1次。嗣於94年8
    月25日上午10時30分許，在嘉義縣朴子市○○街與中正路口
    經警查獲，並扣得海洛因1包（淨重0.16公克，包裝重0.21
    公克）。
二、案經嘉義縣警察局朴子分局報告臺灣嘉義地方法院檢察署檢
    察官偵查起訴及移送併案審理。
    理  由
一、訊據被告甲○○對於連續施用第1級毒品海洛因之犯行坦承
    不諱，然矢口否認有何施用第2級毒品甲基安非他命犯行，
    辯稱：其確實未曾施用甲基安非他命云云。經查：
  (一)連續施用毒品海洛因部分，除被告自白犯罪事實外，被告之
    尿液經採集送驗結果，確呈嗎啡陽性反應，此有臺灣檢驗科
    技股份有限公司濫用藥物尿液檢驗報告、代號與真實姓名對
    照表各乙份附卷可查；另扣案白粉經送法務部調查局鑑定結
    果，含第1級毒品海洛因成分，亦有該局鑑定通知書存卷可
    憑。是被告自白核與事實相符，應堪採信，被告於前揭時地
    連續施用海洛因之事實，洵堪認定。
  (二)施用毒品甲基安非他命部分：
  1.查被告於94年6月26日20時20分許在嘉義縣警察局朴子分局
    港墘派出所之警詢筆錄進行中，同意採集尿液送驗（見警詢
    筆錄第2頁）等情，有上開警詢筆錄在卷可按。該採集之尿
    液經臺灣檢驗科技股份有限公司以「EIA酵素免疫分析法」
    作初步檢驗結果，其尿液呈甲基安非他命陽性反應；經以「
    GC/MS氣相層析/質譜儀法」作確認檢驗之結果，亦呈甲基安
    非他命陽性反應，此有臺灣檢驗科技股份有限公司濫用藥物
    尿液檢驗報告、代號與真實姓名對照表附於前揭警卷可證，
    被告就上開驗尿結果亦不爭執。而「GC/MS氣相層析/質譜儀
    法」乃目前就藥物篩檢結果須進一步確認時，所最常採用之
    確認方法，在良好操作條件之下，以該檢驗方式作藥物及其
    代謝物之定性及定量分析，幾無偽陽性反應產生，有行政院
    國軍退除役官輔導委員會臺北榮民總醫院83年4月7日（83）
    北總內字第03059號函可按。是本件經警採自被告之尿液，
    確呈甲基安非他命陽性反應無訛。
  2.按甲基安非他命經口服投與後約70%於24小時內自尿液中排
    出，約90%於96小時內自尿液中排出，甲基安非他命之檢出
    與其投與方式、投與量、個人體質、採尿時間及檢測儀器之
    精密度等諸多因素有關，惟依上開資料推斷，最長不可能超
    過4日，有行政院衛生署藥物食品檢驗局81年2月8日（81）
    藥檢壹字第001156號函1紙可稽。被告經警採集之尿液，由
    臺灣檢驗科技股份有限公司以「EIA酵素免疫分析法」、「
    GC/MS氣相層析/質譜儀法」作檢驗結果，呈甲基安非他命陽
    性反應，已如前述，依前揭說明，被告於採尿時間回溯96小
    時內，確有施用第2級毒品甲基安非他命之犯行，足堪認定
    。被告空言否認施用毒品甲基安非他命云云，要屬事後卸責
    之詞，不足採信。
  (三)又被告前因施用毒品案件，經本院裁定送往勒戒處所觀察、
    勒戒後，認無繼續施用毒品傾向，於92年11月27日釋放，並
    經臺灣嘉義地方法院檢察署檢察官於同日以92年度毒偵緝字
    第164號為不起訴處分確定等情，有卷附臺灣高等法院被告
    全國前案紀錄表可按，是本件事證明確，被告於觀察、勒戒
    執行完畢釋放後5年內，再犯毒品危害防制條例第10條第1項
    、第2項之犯行，堪以認定。
二、核被告所為，係犯毒品危害防制條例第10條第1項之施用第1
    級毒品罪及同條第2項之施用第2級毒品罪。其施用前、後持
    有毒品之低度行為，為施用之高度行為所吸收，均不另論罪
    。又被告先後多次施用第1級毒品海洛因犯行，時間緊接，
    所犯構成要件亦復相同，顯係基於概括犯意反覆為之，為連
    續犯，應依刑法第56條之規定以一罪論，並加重其刑。本件
    檢察官雖僅就被告於94年6月26日20時20分以前96小時內施
    用第1、2級毒品各乙次之犯行提起公訴，然被告其餘施用毒
    品犯行與經起訴論罪科刑部分，有連續犯裁判上一罪之關係
    ，依刑事訴訟法第267條規定，自為起訴效力所及，本院應
    併予審理，併此敘明。爰審酌被告係高中肄業之智識程度、
    未婚、無子女之家庭狀況，以及前經觀察、勒戒，獲不起訴
    處分後，不思藉機徹底戒除施用毒品惡習，再次非法施用足
    以導致精神障礙及生命危險之毒品，危害身心甚鉅，且未坦
    承犯行等一切情狀，分別判處如主文所示之刑，並定其應執
    行之刑，以示懲儆。
三、至扣案之毒品海洛因（淨重0.16公克），係查獲之第1級毒
    品，不問屬於犯人與否，應依毒品危害防制條例第18條第1
    項前段之規定，宣告沒收銷燬之；另扣案之包裝袋1只（重
    0.21公克），係被告所有供施用第1級毒品海洛因所用之物
    ，業據其供陳在卷，均應依刑法第38條第1項第2款之規定宣
    告沒收。
據上論斷，應依刑事訴訟法第299條第1項前段，毒品危害防制條
例第10條第1項、第2項、第18條第1項前段，刑法第11條前段、
第56條、第51條第5款、第38條第1項第2款，判決如主文。
本案經檢察官陳昭廷到庭執行職務
中    華    民    國    95    年    1     月    19    日
                  刑事第一庭審判長法  官  許進國
                                  法  官  張道周
                                  法  官  鄧晴馨
上列正本證明與原本無異。
如不服本判決，應於判決送達後10日內向本院提出上訴狀（應附
繕本）。
中    華    民    國    95    年    1     月    19    日
                                  書記官  陳慶時


司法院資訊處製作；財團法人民間司法改革基金會備份。
